【裁判字號】    92,台上,357
【裁判日期】    920227
【裁判案由】    履行契約
【裁判全文】
最高法院民事判決                                九十二年度台上字第三五七號
    上  訴  人  台鳳股份有限公司
    法定代理人  黃葉冬梅
    訴訟代理人  郭 嵩 山律師
                郭 育 慧律師
                賴 建 男律師
    被 上訴 人  木喬傳播事業股份有限公司
    法定代理人  李 雲 生
    訴訟代理人  李 家 慶律師
                吳 至 格律師
                郭 明 怡律師
右當事人間請求履行契約事件，上訴人對於中華民國九十年四月十七日台灣高等法院
第二審判決（八十九年度重上字第五０五號），提起上訴，本院判決如左：
    主  文
上訴駁回。
第三審訴訟費用由上訴人負擔。
    理  由
本件被上訴人之法定代理人業由劉篤行變更為李雲生，李雲生聲明承受訴訟，核無不
合，應予准許，合先明。
次查上訴人主張：伊及訴外人黃宗宏於民國八十八年十月三十日出售東森媒體科技股
份有限公司（下稱東森公司）股票六千六百零一萬三千五百股予被上訴人，每股價金
為新台幣（下同）十九點二七四八四五元。嗣買賣雙方於八十八年十一月二十八日協
議將每股價金提高為二十七元。伊業已交付東森公司股票四千萬股予被上訴人，惟被
上訴人僅按原價每股十九點二七四八四五元給付價金，每股短付七點七二五一五五元
，四千萬股共計三億零九百萬六千二百元等情，求為命被上訴人如數給付並加給法定
遲延利息之判決。
被上訴人則以：買賣雙方並無協議提高每股價格之情事，伊業已付清系爭四千萬股股
票之價金等語，資為抗辯。
原審以：上訴人及黃宗宏與被上訴人於八十八年十月三十日訂立之買賣契約書第一條
，明白記載上訴人及黃宗宏願將東森公司股票六千六百零一萬三千五百股出售予被上
訴人，價金共計十二億七千二百四十萬元，有買賣契約書在卷可稽，依此計算，其每
股之價格為十九點二七四八四五元。雖上訴人主張：買賣雙方嗣於八十八年十一月二
十八日協議，將每股價格提高為二十七元等語。但查上訴人提出之董監事會議紀錄等
件及證人黃宗宏、黃朝俊、張雪屏等人之證言，均不足以證明上訴人上開主張係屬真
正。上訴人既不能舉證證明上訴人及黃宗宏與被上訴人業已合意將系爭股票每股交易
價格提高為二十七元之事實，則其請求被上訴人按每股差價七點七二五一五五元，給
付系爭股票四千萬股之價金共計三億零九百萬六千二百元及加付法定遲延利息，即無
理由，不應准許。爰維持第一審所為上訴人敗訴之判決，駁回其上訴，經核於法洵無
違誤。上訴論旨，指摘原判決不當，求予廢棄，非有理由。
據上論結，本件上訴為無理由，依民事訴訟法第四百八十一條、第四百四十九條第一
項、第七十八條，判決如主文。
中      華      民      國    九十二    年      二      月    二十七    日
                              最高法院民事第三庭
                                  審判長法官  林  奇  福
                                        法官  陳  國  禎
                                        法官  李  彥  文
                                        法官  陳  重  瑜
                                        法官  楊  鼎  章
      右正本證明與原本無異
                                              書  記  官
中      華      民      國    九十二    年      三      月     十二     日
                                                                        Ａ


司法院資訊處製作；財團法人民間司法改革基金會備份。
